臺灣雲林地方法院刑事判決　　　　　　 96年度交易字第150號
公　訴　人　臺灣雲林地方法院檢察署檢察官
被　　　告　丙○○
上列被告因過失致死案件，經檢察官提起公訴（96年度偵字第46
76號），嗣因被告就被訴事實為有罪之陳述，經本院告知簡式審
判程序意旨，並聽取公訴人、被告之意見後，本院合議庭裁定由
受命法官獨任依簡式審判程序審理，判決如下：
    主  文
丙○○犯過失致人於死罪，處有期徒刑肆月，如易科罰金，以新
臺幣壹仟元折算壹日，緩刑貳年。
    事  實
一、丙○○於民國96年7 月23日上午8 時48分許，駕駛車牌號碼
    4653-GL 號自用小貨車，由南往北方向，沿雲林縣西螺鎮○
    ○里○○○ 號○路行駛時，本應注意汽車行駛時之車前狀況，
    並隨時採取必要之安全措施，且行駛至交岔路口時，其行進
    、轉彎應遵守燈光號誌之指示，轉彎車應讓直行車先行，左
    轉彎時，應距交岔路口30公尺前顯示方向燈，行至交岔路口
    中心處左轉，並不得占用來車道搶先左轉。而依當時天候晴
    、日間自然光線、視距良好，路面乾燥無缺陷、無障礙物等
    客觀狀態，亦無不能注意之情形。丙○○卻疏未注意及此，
    於行至西螺鎮○○里○○○ 號○路北上12.6公里處之有號誌交
    岔路口前時，見前方燈光號誌已轉為黃燈之際，即貿然在抵
    達該交岔路口前，搶先跨越雙黃線左轉進入南下車道，適有
    甲○○駕駛車牌號碼8751-DY 號自用小客車，車上搭載陳李
    春子，由北往南方向，沿西螺鎮○○里○○○ 號○路南下車道
    ，經過該交岔路口前來，丙○○因閃避不及，乃於南下車道
    內，以所駕駛之自用小貨車右側車頭，與甲○○駕駛之小客
    車車頭對撞，致陳李春子受有腹部嚴重鈍挫傷併內出血、門
    靜脈破裂、升結腸及降結腸破裂、空腸破裂、胸部挫傷併右
    側血胸等傷害，經送往西螺鎮慈愛醫院急救，於同日21時41
    分許，因腹腔內臟損傷、容積性休克不治死亡。肇事後，丙
    ○○於犯罪未被有偵查權之機關或公務員發覺前，即主動報
    警，並於承辦員警前往現場處理時坦承肇事，自首並接受裁
    判。
二、案經陳李春子之子甲○○訴由臺灣雲林地方法院檢察署檢察
    官偵查起訴。
    理  由
一、本件係經被告於準備程序期日為有罪之陳述，而經本院合議
    庭裁定由受命法官獨任以簡式審判程序加以審理，則依據刑
    事訴訟法第273 條之2 、同法第159 條第2 項之規定，不適
    用傳聞法則有關限制證據能力之相關規定；並得依同法第31
    0 條之2 之準用同法第454 條之規定製作略式判決書，依法
    僅需記載犯罪事實、證據名稱及應適用之法條，並得以簡略
    方式為之，如認定之犯罪事實、證據及應適用之法條，與檢
    察官聲請簡易判決處刑書或起訴書之記載相同者，得引用之
    ，合先敘明。
二、訊據被告丙○○對於上開因駕駛車輛過失肇事致陳李春子死
    亡之事實坦承不諱，核與甲○○於警訊及偵查中所述相符，
    並有相驗案件初步調查報告暨報驗書、雲林縣警察局指揮中
    心受理110 報案紀錄單、事故現場相片6 張、道路交通事故
    現場圖、道路交通事故調查報告表、被害人陳李春子慈愛醫
    院診斷證明書、雲林縣警察局交通隊西螺小隊道路交通事故
    肇事人自首情形紀錄表、臺灣彰化地方法院檢察署檢察官勘
    驗筆錄、相驗屍體證明書、檢驗報告書及相驗照片等在卷可
    稽。且按汽車行駛時，駕駛人應注意車前狀況，隨時採取必
    要之安全措施；左轉彎時，應距交岔路口30公尺前顯示方向
    燈或手勢，行至交岔路口中心處左轉，並不得占用來車道搶
    先左轉；汽車行駛至交岔路口、同為支線或幹線車者，轉彎
    車應讓直行車先行。道路交通安全規則第94條第3 項、第10
    2 條第1 項第4 款及第6 款分別訂有明文，被告駕車自應注
    意前揭交通安全規定。又本件道路交通事故發生時，天候晴
    、日間自然光線、道路無障礙物、視距良好等情狀，有道路
    交通事故調查報告表在卷可查，是依當時情形，被告應無不
    能盡其注意義務之情事，卻疏未注意而肇事，是被告顯有過
    失。又被害人陳李春子因本件車禍死亡，是被告之過失駕車
    行為與陳李春子之死亡結果間，顯有相當因果關係，是被告
    犯行應可認定。
三、核被告丙○○所為，係犯刑法第276 條第1 項之過失致人於
    死罪。被告於犯罪未被有偵查權之機關或公務員發覺前，即
    主動報警，並於承辦員警前往現場處理時，坦承肇事自首並
    接受裁判，爰依刑法第62條前段規定減輕其刑。本院審酌被
    告素無不良前科，平日在家務農，學歷為大專畢業，本次車
    禍之過失程度，及犯後均坦承犯行，且與被害人達成和解並
    給付賠償，態度尚屬良好等一切情狀，認以量處如主文所示
    之刑為適當，並諭知易科罰金之折算標準。再被告前未曾因
    故意犯罪受有期徒刑以上刑之宣告，此有臺灣高等法院被告
    前案紀錄表附卷可參，其經本次偵審程序，當已知警惕，本
    院認為所宣告之刑，以暫不執行為適當，爰予緩刑2 年之宣
    告。
據上論斷，應依刑事訴訟法第299 條第1 項前段、第273 條之1
第1 項、第310 條之2 、第454 條第1 項，刑法第276 條第1 項
、第62條前段、第41條第1 項前段、第74條第1 項第1 款、刑法
施行法第1 條之1 第1 項、第2 項前段，判決如主文。
本案經檢察官乙○○到庭執行職務
中　　華　　民　　國　　96　　年　　11　　月　　21　　日
                  刑事第二庭    法  官  劉　國　賓
以上正本證明與原本無異。
如不服本判決，應於判決收受後10日內，向本院提出上訴狀（須
附繕本）。
                                書記官　李　達　成
中　　華　　民　　國　　96　　年　　11　　月　　21　　日
中華民國刑法第276條第1項
（過失致死罪）
因過失致人於死者，處2 年以下有期徒刑、拘役或2 千元以下罰
金。
從事業務之人，因業務上之過失犯前項之罪者，處5 年以下有期
徒刑或拘役，得併科3 千元以下罰金。
